最高法院刑事判決　　　　　　一○○年度台上字第一八五二號
上　訴　人　許宏猷
上列上訴人因違反毒品危害防制條例案件，不服台灣高等法院台
中分院中華民國一００年二月八日第二審判決（一００年度上訴
字第二五七號，起訴案號：台灣彰化地方法院檢察署九十九年度
毒偵字第一八七八號），提起上訴，本院判決如下：
    主  文
上訴駁回。
    理  由
按刑事訴訟法第三百七十七條規定，上訴於第三審法院，非以判
決違背法令為理由，不得為之。是提起第三審上訴，應以原判決
違背法令為理由，係屬法定要件。如果上訴理由書狀並未依據卷
內訴訟資料，具體指摘原判決不適用何種法則或如何適用不當，
或所指摘原判決違法情事，顯與法律規定得為第三審上訴理由之
違法情形，不相適合時，均應認其上訴為違背法律上之程式，予
以駁回。本件原判決以不服地方法院之第一審判決而上訴者，應
向管轄第二審之高等法院為之。而第二審上訴書狀應敘述具體理
由；第二審法院認為上訴書狀未敘述理由者，應以判決駁回之，
刑事訴訟法第三百六十一條第一項、第二項、第三百六十七條前
段分別定有明文。上訴人許宏猷就其施用第一級毒品案件提起第
二審上訴，其上訴意旨略以：台灣台中地方法院民國九十九年度
訴字第一０七０號，即上訴人另案施用毒品之案件，其與本案係
屬接續犯關係，並應依刑法第五十一條之規定，對上訴人定其應
執行之刑云云。然第一審判決認定上訴人有施用第一級毒品之犯
行，業已說明其所依憑之證據及理由，第一審判決並已依刑法第
五十七條之規定，審酌上訴人犯罪之一切情狀，於法定刑內量處
上訴人有期徒刑十月。而上訴人另案施用毒品之案件，其與本案
並無接續犯之關係，且上訴人另案與本件所犯是否合乎數罪併罰
定應執行刑之要件，應於判決確定後由該案犯罪事實最後判決之
法院檢察署檢察官聲請該法院裁定之。第一審判決認事用法並無
違誤，量刑亦稱妥適，上訴意旨並未敘述其不服第一審判決而提
起第二審上訴之具體理由，因認其上訴違背法定要件，而不經言
詞辯論，逕以判決駁回，已詳敘憑以認定之理由。上訴意旨略稱
：第一審判決就其判處上訴人有期徒刑十月，雖已說明其所審酌
之事項及理由，惟其所審酌之事項中有屬於施用（上訴意旨誤載
為販賣）毒品之一般情況者，且與第一審法院九十九年度訴字第
一０七０號另案刑事判決相較，該案與本案法院量刑所審酌之事
項俱屬相同，而該案之被告並非自首，乃該案被告及上訴人均同
遭判處有期徒刑十月，於法有違云云，其對於原判決究竟如何違
背法令，並未依據卷內訴訟資料為具體指摘，其上訴自屬違背法
律上之程式，應予駁回。
據上論結，應依刑事訴訟法第三百九十五條前段，判決如主文。
中    華    民    國  一○○  年    四    月  二十一  日
                      最高法院刑事第一庭
                          審判長法官  董  明  霈  
                                法官  張  清  埤  
                                法官  張  祺  祥  
                                法官  段  景  榕  
                                法官  周  煙  平  
本件正本證明與原本無異
                                      書  記  官  
中    華    民    國  一○○  年    四    月  二十八  日
                                                       s